臺灣臺北地方法院刑事判決
110年度審易字第1328號
公  訴  人  臺灣臺北地方檢察署檢察官
被      告  張忠儀



上列被告因妨害公務等案件，經檢察官提起公訴（110年度偵字
第16928號）後，被告於本院審理中就被訴事實為有罪之陳述，
經檢察官聲請改依協商程序而為判決，本院予以同意，判決如下
：
    主      文
張忠儀犯侮辱公務員罪，貳罪，各處拘役拾日，如易科罰金，以
新臺幣壹仟元折算壹日，應執行拘役拾伍日，如易科罰金，以新
臺幣壹仟元折算壹日，緩刑貳年。
    事實及理由
一、本件犯罪事實及證據，除引用附件檢察官起訴書之記載外，
    另據被告於本院審理時坦承犯行，核其自白，與起訴書所載
    事證相符，可認屬實，本案事證明確，被告犯行堪予認定，
    應依法論科。
二、論罪科刑：
　　核被告所為，均係犯刑法第140條第1項侮辱公務員罪。被告
    上開侮辱公務員之二行為，犯意各別，行為互殊，應分論併
    罰。依認罪協商結果判決如主文所示及定應執行刑，並均諭
    知易科罰金之折算標準。
三、附記事項：
  ㈠被告前未曾因故意犯罪受有期徒刑以上刑之宣告，有臺灣高
    等法院被告前案紀錄表一份在卷可稽，本院認經此偵、審程
    序及科刑宣告後，當知所警惕，無再犯之虞，所宣告之刑以
    暫不執行為適當，依刑法第74條第1項第1款規定，併予緩刑
    諭知，以啟自新。
  ㈡被告所犯公然侮辱罪不另為不受理之諭知：
　⒈公訴意旨另以：被告涉犯刑法第309條公然侮辱罪。
　⒉告訴乃論之罪，告訴人於第一審辯論終結前，得撤回其告訴
    ；又告訴乃論之罪，告訴經撤回者，法院應諭知不受理之判
    決。刑事訴訟法第238條第1項、第303條第3款分別定有明文
    。
　⒊本件告訴人告訴被告公然侮辱罪嫌，起訴書認係觸犯刑法第3
    09條第1項之公然侮辱罪，依同法第314條規定，須告訴乃論
    。茲據被告當庭與告訴人道歉，告訴人當庭具狀撤回本件刑
    事告訴一情，有本院110年10月28日審判筆錄及刑事撤回告
    訴狀各1份在卷可佐，揆諸前揭法條規定，本應為不受理之
    判決，惟檢察官既認此部分與前經本院論罪科刑部分具有裁
    判上一罪之關係，應不另為不受理之諭知，附此敘明。
四、協商判決除有刑事訴訟法第455條之4第1項第1款於本訊問程
    序終結前，被告撤銷協商合意或檢察官撤回協商聲請者；第
    2款被告協商之意思非出於自由意志者；第4款被告所犯之罪
    非第455條之2第1項所定得以協商判決者；第6款被告有其他
    較重之裁判上一罪之犯罪事實者；第7款法院認應諭知免刑
    或免訴、不受理者情形之一，及違反同條第2項「法院應於
    協商合意範圍內為判決；法院為協商判決所科之刑，以宣告
    緩刑或2年以下有期徒刑、拘役或罰金為限」之規定者外，
    檢察官與被告均不得上訴。如有前述得上訴之情形，得自收
    受判決送達之翌日起20日內，向本院提出上訴書狀，上訴於
    第二審法院，併予敘明。
據上論斷，應依刑事訴訟法第455條之2第1項、第455條之8、第4
54條、第455條，刑法第140條第1項、第309條第1項、第55條、
第51條第6款、第41條第1項前段，判決處刑如主文。
本案經檢察官顏伯融提起公訴、檢察官邱曉華到庭執行職務。
中    華    民    國    110    年　　11　　月 　 4　　日
                  刑事第二十庭    法  官  洪英花
以上正本證明與原本無異。
不得上訴。
                                  書記官  洪啟瑞
中    華    民    國    110    年　　11　　月 　 4　　日
附錄本案論罪科刑依據法條全文：
中華民國刑法第140條
於公務員依法執行職務時，當場侮辱或對於其依法執行之職務公
然侮辱者，處 6 月以下有期徒刑、拘役或 3 千元以下罰金。
對於公署公然侮辱者，亦同。
中華民國刑法第309條
公然侮辱人者，處拘役或 9 千元以下罰金。
以強暴犯前項之罪者，處 1 年以下有期徒刑、拘役或 1 萬 5
千元以下罰金。
附件：
臺灣臺北地方檢察署檢察官起訴書
                                    110年度偵字第16928號
　　被　　　告　張忠儀　男　45歲（民國00年00月00日生）
　　　　　　　　　　　　住新北市○○區○○路00巷00○0號
　　　　　　　　　　　　國民身分證統一編號：Z000000000號
上列被告因妨害公務案件，業經偵查終結，認應提起公訴，茲將
犯罪事實及證據並所犯法條分敘如下：
　　　　犯罪事實
一、張忠儀於民國110年1月24日13時28分，在新北市○○區○○路00
    0號前，因違規手持香菸騎乘車牌號碼000-000號普通重型機
    車往同市中正路方向行駛，為斯時擔服巡邏勤務之新北市政
    府警察局新店分局江陵派出所警員鄭翔友發現，遂於同市建
    國路97巷口將其攔下取締，張忠儀因而心有不滿，竟基於公
    然侮辱及侮辱依法執行職務公務員之犯意，當場對警員鄭翔
    友辱罵：「該做的事不會做，他媽的，只會做這種事」等語
    。張忠儀嗣後於同日13時36分騎車離去時，於同市建國路19
    巷口變換車道未使用方向燈，又為警員鄭翔友發現將其攔下
    取締，張忠儀復基於公然侮辱及侮辱依法執行職務公務員之
    犯意，當場又對警員鄭翔友辱罵：「警察像流氓一樣」等語
    ，均足以貶損公務員執行公權力之形象和警員鄭翔友之人格與
    社會評價。
二、案經鄭翔友訴由新北市政府警察局新店分局報告偵辦。
　　　　證據並所犯法條
一、證據清單：
編號 證據名稱 待證事實 1 被告張忠儀於警詢及偵查中之供述 被告張忠儀有於上開時、地違規手持香菸騎乘機車及變換車道未使用方向燈，遭告訴人即警員鄭翔友取締時，分別對告訴人當場辱罵「他媽的」、「警察像流氓一樣」等語之事實。 2 新北市政府警察局新店分局警員鄭翔友職務報告1份 全部犯罪事實。 3 值勤員警即告訴人蒐證譯文、江陵派出所(60人)勤務分配表、員警工作紀錄簿、員警出入及領用槍彈無線電登記簿各1份、舉發違反道路交通管理事件通知單2份；警察服務證1份、蒐證畫面光碟乙片、蒐證畫面翻拍照片8張 被告張忠儀遭告訴人取締時分別對告訴人當場辱罵「他媽的」、「警察像流氓一樣」等語之事實。 
二、核被告所為，係犯刑法第140條第1項侮辱公務員罪及同法第
    309條第1項公然侮辱罪嫌。被告所犯侮辱公務員與公然侮辱
    罪間，係一行為觸犯數罪名，為想像競合犯，請從重論以侮
    辱公務員罪。被告上開侮辱公務員之2行為，乃分別起意，
    行為互殊，請分論併罰。
三、依刑事訴訟法第251條第1項提起公訴。
　　此　致
臺灣臺北地方法院
中　　華　　民　　國　 110　　年　　7 　　月　　13　　日
　　　　　　　　　　　　　檢  察  官　顏伯融
本件正本證明與原本無異  
中　　華　　民　　國　 110　　年　　7　 月　  27  日 
                          書  記  官  林憶婷 
中華民國刑法第140條
於公務員依法執行職務時，當場侮辱或對於其依法執行之職務公
然侮辱者，處 6 月以下有期徒刑、拘役或 3 千元以下罰金。
對於公署公然侮辱者，亦同。
中華民國刑法第309條
公然侮辱人者，處拘役或 9 千元以下罰金。
以強暴犯前項之罪者，處 1 年以下有期徒刑、拘役或 1 萬 5
千元以下罰金。